# 向境外股利分配的代扣所得税

提问人：02068134 时间：2011-11-13 22:59:59
遇到一个问题，向各位老师请教：
某公司境外上市在即，该集团拟在上市前夕向境外公司（上市公司）分派股利，该等股利包括 2008 年 1 月 1 日之后形成的股利（主要为 2008 年），除了该项股利分派以外，由于投资性资金需求较大，该集团不拟分派其他上市前产生的可供分配利润。由于股利分配仅仅是一项非调整的期后事项，对财务报表的影响主要是股利分配相关的代扣所得税问题。目前的处理方法是当作在 2008 年产生利润的时候就存在向境外支付股利的义务，因此直接调整 2008 年的所得税费用和递延所得税负债，不知各位老师觉得是否恰当。
此外，倘该集团在筹得募集资金后，直接用境外募集资金向股东支付股利，即实际现金未从境内向境外支付，并因此不缴纳代扣所得税，不知这样的操作方式有何法律风险，请老师赐教，非常感谢。

回答人：chenyiwei
回复 02068134 的帖子
个人意见：
基于谨慎性原则和足额确认递延所得税负债的要求，在 2008 年利润形成时，除非当时即已有明确证据表明公司不会在可预见的未来将这部分利润分配到境外（包括管理层和治理层意图、公司当时财务状况、未来发展计划等方面的证据），否则在境外母公司的合并报表层面应当就境内子公司的所有归属境外股东的未分配利润（指 2008 年 1 月 1 日以后形成的，下同）和预提所得税适用税率确认递延所得税负债，同时借方计入所得税费用。
倘该集团在筹得募集资金后，直接用境外募集资金向股东支付股利，即实际现金未从境内向境外支付，并因此不缴纳代扣所得税，个人理解会存在税务和外汇管理方面的风险，外汇管理方面的风险主要是募集资金未及时按照商业计划书所列的进度足额调回境内，可能引发外汇管理部门关注，建议参考汇发[2005]75号、汇综发[2005]124号、汇发[2011]19号等相关文件规定的外汇管理政策和操作规程。